臺灣臺南地方法院刑事判決
111年度易字第646號
公  訴  人  臺灣臺南地方檢察署檢察官
被      告  高子翔


上列被告因詐欺案件，經檢察官提起公訴（111年度偵字第8079
號），被告於準備程序中就被訴事實為有罪之陳述，經本院合議
庭裁定由受命法官獨任進行簡式審判程序審理，判決如下：
    主  文
高子翔犯詐欺取財罪，共貳罪，各處有期徒刑參月，如易科罰金
，均以新臺幣壹仟元折算壹日。應執行有期徒刑伍月，如易科罰
金，以新臺幣壹仟元折算壹日。
未扣案犯罪所得新臺幣參萬伍仟元沒收之，於全部或一部不能沒
收或不宜執行沒收時，追徵其價額。
    事實及理由
一、高子翔瀏覽社群媒體臉書，見傅駿淮刊登販賣手機（IPhone
    13）訊息，竟基於詐欺取財之犯意，意圖為自己不法之所有
    ，以三方詐騙方式，先於民國110年10月22日19時36分許，
    在臉書網站以暱稱「小科簡」私訊向傅駿淮佯稱願以新臺幣
    （下同）3萬9000元，購買IPhone 13 PRO 256G手機1支，並
    約定轉帳至傅駿淮之中國信託商業銀行（以下簡稱「中國信
    託」）帳號000-0000****5974號帳戶後，面交手機等語。高
    子翔另於同日22時16分許，在網路遊戲「楓之谷」以暱稱「
    梅子綠柳橙綠」玩家與高家富聯繫，向高家富（暱稱「絕對
    要正確」）佯稱欲以4萬5000元之價格出售「楓之谷」網路
    遊戲之遊戲道具「輪迴碑石」；並將高家富加入為通訊軟體
    LINE好友後，以LINE聯絡高家富，要求高家富先轉帳3萬900
    0元至傅駿淮上開中國信託帳戶後，再交付遊戲道具「輪迴
    碑石」，使高家富因此陷於錯誤，於同日22時47分，自其玉
    山商業銀行（以下簡稱「玉山銀行」）帳號000-0000****37
    879號帳戶，轉帳3萬9000元至傅駿淮上開中國信託帳戶。傅
    駿淮見其帳戶有3萬9000元轉入後，亦陷於錯誤，於翌日（2
    3日）凌晨零時10分，在臺南市○○區○○路000號樓下，將其IP
    hone 13 PRO 256G手機1支交付高子翔，高子翔因而以三方
    詐騙方式詐得上開手機，並將該手機轉賣得款3萬5000元。
    嗣因高子翔向高家富表示未收到帳款，拒絕交付遊戲道具「
    輪迴碑石」；再改稱須付清尾款6000元才願意交付遊戲道具
    「輪迴碑石」，高家富始發覺受騙，因而報警查獲上情。
二、前項犯罪事實，有下列證據足資證明：
  ㈠證人即被害人傅駿淮於警詢、偵查中之供述；證人即告訴人
    高家富於警詢中之供述。
  ㈡傅駿淮與被告間臉書對話紀錄擷圖1份（警卷第87至89頁）
　　、監視器錄影翻拍照片（警卷第73頁、第93至104頁）、手
    機購買證明及照片（警卷第105至109頁）、傅駿淮中國信託
    帳戶開戶基本資料、交易明細（警卷第183至189頁）、TDC-
    0336營業小客車行車軌跡紀錄（警卷第104、125頁）附卷可
    以佐證。
  ㈢被告高子翔於警詢、偵查及本院審理中之自白。
三、論罪科刑：
  ㈠核被告所為，均係犯刑法第339條第1項之詐欺取財罪。被告
　　所犯上開詐欺傅駿淮、高家富2罪，犯意各別、行為亦殊，
    應分論併罰。另本件被告雖在網路社群媒體臉書見傅駿淮刊
    登販賣手機訊息，而與傅駿淮聯繫並為上開詐欺行為。然被
    告並未對公眾散布而犯詐欺取財罪，是其所為尚不符合刑法
    第339條之4第1項第3款之加重詐欺罪要件。又依告訴人高家
    富供述，被告高子翔係在網路遊戲「楓之谷」伺服器以暱稱
    「梅子綠柳橙綠」玩家與高家富（暱稱「絕對要正確」）聯
    繫，向高家富佯稱欲以4萬5000元之價格出售「楓之谷」網
    路遊戲之遊戲道具「輪迴碑石」；並將高家富加入為通訊軟
    體LINE好友後，以LINE聯絡高家富討論交易事宜（警卷第13
    頁），是依現存之證據尚不足以認定被告有對公眾散布而犯
    詐欺取財之犯行，是其所為尚不符合刑法第339條之4第1項
    第3款之加重詐欺罪要件，併此敘明。
  ㈡爰審酌被告之品行；不思以正當途徑獲取財富，因家中經濟
    狀況不佳，貪圖輕易獲得金錢，而為上開詐欺行為；上開詐
    騙模式破壞社會正常交易秩序，影響國民對社會、人性之信
    賴；本案所詐騙之財物價值、金額及被害人所受損害；及考
    量被告犯後坦承犯行，暨被告於本院所述其教育程度為高中
    畢業，從事物流業，家庭經濟狀況不好，父母親生病需照顧
    等智識程度、家庭生活狀況等一切情狀，分別量處如主文所
    示之刑，並定其應執行刑及諭知易科罰金之折算標準。
四、沒收
　　    按犯罪所得，屬於犯罪行為人者，沒收之。於全部或一
　　部不能沒收或不宜執行沒收時，追徵其價額。犯罪所得，包
　　括違法行為所得、其變得之物或財產上利益及其孳息。刑法
　　第38條之1第1項前段、第3項、第4項分別定有明文。本件被
　　告詐欺所得之上開手機經被告以3萬5000元之價格轉賣，業
　　據被告於警詢（警卷第7頁）及本院審理（本院卷第62頁）
　　中供明在卷。上開3萬5000元即屬被告犯罪所得所變得之財
　　物，應依刑法第38條之1第1項前段、第4項規定沒收之，於
　　全部或一部不能沒收或不宜執行沒收時，追徵其價額。
五、據上論斷，應依刑事訴訟法第299條第1項前段、第273條之1
    第1項、第310條之2、第454條，刑法第339條第1項、第51條
    第5項、第41條第1項前段、第38條之1第1項前段、第3項，
    刑法施行法第1條之1，判決如主文。　　　　
六、如不服本件判決，得自收受送達之日起20日內，向本院提出
    上訴狀，上訴於臺灣高等法院臺南分院。
本案經檢察官郭俊男提起公訴；檢察官吳惠娟到庭執行職務。
中　　華　　民　　國　　111 　年　　9 　　月　　7 　　日
                    刑事第一庭法　官   鄭文祺
以上正本證明與原本無異。
如不服本判決應於收受本判決後20日內向本院提出上訴書狀，並
應敘述具體理由。其未敘述上訴理由者，應於上訴期間屆滿後20
日內向本院補提理由書狀（均須按他造當事人之人數附繕本）「
切勿逕送上級法院」。 
　　　　　　　　　　　　　　　書記官　　吳昕韋　　　　　
中　　華　　民　　國　　111 　年　　9 　　月　　12　　日
附錄本案論罪科刑法條全文：
中華民國刑法第339條
（普通詐欺罪）
意圖為自己或第三人不法之所有，以詐術使人將本人或第三人之
物交付者，處5年以下有期徒刑、拘役或科或併科50萬元以下罰
金。
以前項方法得財產上不法之利益或使第三人得之者，亦同。
前二項之未遂犯罰之。